pt-BR: Certificação de esgrima: Aprovado pela FIE; Não certificado; Aprovado pela USFA; Outra
zh-CN: 击剑认证: FIE 认证; 未认证; USFA 认证; 其他
sl-SI: Certifikat za ograje: Odobril FIE; Brez certifikata; Odobril USFA; Drugo
zh-TW: 擊劍認證: FIE 認證; 未認證; USFA 認證; 其他
pt-PT: Certificação em esgrima: Aprovado pela FIE; Não certificado; Aprovado pela USFA; Outro
de: Fechtzertifizierung: FIE-zugelassen; Nicht zertifiziert; USFA-zugelassen; Sonstige
en: Fencing certification: FIE approved; Non-certified; USFA approved; Other
hr-HR: Certifikat za mačevanje: Odobrila FIE; Bez certifikata; Odobrila USFA; Ostalo
hu: Vívásminősítés: FIE által jóváhagyott; Nem tanúsított; USFA által jóváhagyott; Egyéb
pl: Certyfikacja szermierki: Zatwierdzono przez FIE; Brak certyfikatu; Zatwierdzono przez USFA; Inny
cs: Certifikace šermířského vybavení: Schváleno FIE; Necertifikované; Schváleno USFA; Jiné
sk-SK: Certifikácia v šerme: Schválené FIE; Necertifikované; Schválené USFA; Iná
es: Certificación de esgrima: Aprobado por la FIE; Sin certificación; Aprobado por la USFA; Otra
ja: フェンス認定: FIE公認; 非公認; USFA公認; その他
nl: Schermcertificering: FIE-goedgekeurd; Niet gecertificeerd; USFA-goedgekeurd; Overig
lt-LT: Fechtavimo sertifikatas: FIE patvirtinimas; Nesertifikuota; USFA patvirtinimas; Kita
ru: Сертификация для фехтования: Одобрено FIE; Без сертификации; Одобрено USFA; Другое
sv: Certifiering för fäktning: FIE-godkänd; Icke-certifierad; USFA-godkänd; Övrigt
el: Πιστοποίηση ξιφασκίας: Εγκεκριμένο από τη FIE; Μη πιστοποιημένο; Εγκεκριμένο από τη USFA; Άλλο
it: Certificazione di scherma: Approvato FIE; Non certificato; Approvato USFA; Altra
fr: Certification d’escrime: Approuvé par la FIE; Non certifié; Approuvé par l'USFA; Autre
ro-RO: Certificare în domeniul gardurilor: Aprobat FIE; Necertificat; Aprobat USFA; Altele
bg-BG: Сертификация за фехтовка: Одобрено от FIE; Несертифицирано; Одобрено от USFA; Друго
fi: Miekkailusertifiointi: FIE-hyväksytty; Sertifioimaton; USFA-hyväksytty; Muu
nb: Sertifisering av gjerder: FIE-godkjent; Ikke-sertifisert; USFA-godkjent; Annet
vi: Chứng nhận đấu kiếm: Chứng nhận bởi FIE; Không được chứng nhận; Chứng nhận bởi USFA; Khác
tr: Eskrim sertifikası: FIE onaylı; Sertifikasız; USFA onaylı; Diğer
da: Fægtecertificering: FIE-godkendt; Ikke-certificeret; USFA-godkendt; Andet
th: การรับรองด้านกีฬาฟันดาบ: ได้รับการรับรองจาก FIE; ไม่ได้รับการรับรอง; ได้รับการรับรองจาก USFA; อื่นๆ
ko: 펜싱 인증: FIE 승인; 미인증; USFA 승인; 기타